【裁判字號】    98,審易,2195
【裁判日期】    981130
【裁判案由】    竊盜
【裁判全文】
臺灣高雄地方法院刑事判決            98年度審易字第2195號
公  訴  人  臺灣高雄地方法院檢察署檢察官
被      告  乙○○
上列被告因竊盜案件，經檢察官提起公訴（98年度偵字第22887
號），被告就被訴事實為有罪之陳述，經本院告知簡式審判程序
之旨，並聽取被告與公訴人之意見後，本院裁定進行簡式審判程
序，判決如下：
    主  文
乙○○犯踰越牆垣竊盜未遂罪，累犯，處有期徒刑陸月，如易科
罰金，以新臺幣壹仟元折算壹日。
    事  實
一、乙○○前於民國97年間，因竊盜案件，經本院以97年度易字
    第527 號判處有期徒刑7 月確定，並於97年12月15日執行完
    畢。詎乙○○仍不知悔改，於98年7 月31日下午1 時10分許
    ，騎乘車號MFR-091 號重型機車，行經甲○○位於高雄縣鳳
    山市○○街215 巷8 號住宅旁之防火巷，見甲○○所有放置
    於上開住宅庭院內之鐵鍊1 條，無人看管，認有機可趁，竟
    基於意圖為自己不法所有之犯意，伸手踰越甲○○設於上開
    住宅外之圍牆，將甲○○所有放置於庭院內之鐵鍊1 條拉出
    ，而著手竊盜之際，因甲○○在上開住宅內聽聞屋外之庭院
    發出聲響，乃走出查看，適遇乙○○雙手拉扯鐵鍊，欲將鐵
    條拖出牆外，遂上前制止，並報警處理，乙○○因而未能竊
    得甲○○所有之鐵鍊。嗣經警到場，將乙○○帶回偵訊，始
    獲上情。
二、案經甲○○訴由高雄縣政府警察局鳳山分局報告臺灣高雄地
    方法院檢察署檢察官偵查起訴。
    理  由
一、本件被告乙○○所犯係死刑、無期徒刑、最輕本刑為3 年以
    上有期徒刑以外之罪，其於準備程序中就被訴事實為有罪之
    陳述，經法官告知簡式審判程序之旨，並聽取公訴人及被告
    之意見後，本院依刑事訴訟法第273條之1第1項之規定，裁
    定進行簡式審判程序。
二、訊據被告對於上揭時、地，徒手踰越圍牆而著手竊取甲○○
    所有之鐵鍊，因遭查獲而未能得逞之事實，供承不諱，核與
    證人即被害人甲○○證述情節相符，並有現場照片2 張、贓
    物認領保管單1 份附卷可稽，本案事證明確，被告上揭加重
    竊盜未遂犯行，堪以認定，應予依法論科。
三、核被告所為，係犯刑法第321 條第2 項、第1 項第2 款踰越
    牆垣竊盜未遂罪。被告前因竊盜案件，經法院判處有期徒刑
    7 月確定，並於97年12月15日執行完畢，有臺灣高等法院被
    告前案紀錄表1 份在卷可佐，被告於有期徒刑執行完畢後，
    5 年內故意再犯本件有期徒刑以上之罪，為累犯，應依刑法
    第47條第1 項規定加重其刑。另被告雖已著手犯罪行為之實
    行，惟未生犯罪之結果，為未遂犯，爰依刑法第25條第2 項
    之規定，按既遂犯之刑度減輕其刑，並與前開加重部分，先
    加後減之。至於被告辯稱：其拉扯被害人甲○○所有之鐵鍊
    而著手竊盜之際，係因發現該鐵鍊太長、太粗，不符合鎖機
    車之要求，在被害人甲○○出來查看前，即自行將鐵鍊丟回
    去云云，不僅與被害人甲○○於警詢及偵查中證稱：當時其
    在屋內聽聞聲響，跑出去查看，看見被告正用雙手把鐵鍊拖
    出牆外，其遂出聲制止，被告始行放手等語不符，亦與警卷
    照片顯示，警方到達現場時，被害人甲○○所有之鐵鍊，仍
    懸掛於牆上一節不符，堪認被告前揭所辯，並非事實，況且
    ，由警卷所附照片，一眼即可看出被害人甲○○所有之鐵鍊
    ，因過粗而不可能用於鎖機車，益證被告辯稱：其將鐵鍊拉
    出後，始發現鐵鍊不能鎖機車而丟回云云，無非推諉之詞，
    要無可採，故
    本件未遂，並非基於被告自行中止之意思，要屬無疑。本院
    審酌被告前有多次施用毒品、竊盜，經法院判刑之前科紀錄
    ，此有前述臺灣高等法院被告前案紀錄表1 份在卷可佐，素
    行不良，而被告正值壯年，不思以正當方法賺取財物，竟貪
    圖小利踰越牆垣行竊，破壞他人對財產權之支配，危害社會
    治安，行為固不足取，惟念及被告坦承犯行，態度尚可，而
    被告犯罪動機在於貪圖小利，犯罪手段和平，且本件因竊盜
    未遂，致未生實際損害，並斟酌被告之智識程度等一切情狀
    ，量處如主文所示之刑，併諭知易科罰金之折算標準。
據上論斷，應依刑事訴訟法第273 條之1 第1 項、第299 條第1
項前段，刑法第321 條第2 項、第1 項第2 款、第47條第1 項、
第25條第2 項、第41條第1 項前段，判決如主文。
本案經檢察官杜妍慧到庭執行職務。
中    華    民    國    98    年    11    月    30    日
                  刑事第十庭  法  官  高增泓
以上正本證明與原本無異。
如不服本判決，應於判決送達後10日內，向本院提出上訴狀。
中    華    民    國    98    年    11    月    30    日
                              書記官  王淑娟
附錄本案論罪科刑法條全文：
刑法第321條
犯竊盜罪而有下列情形之一者，處6 月以上、5 年以下有期徒刑
：
  一  於夜間侵入住宅或有人居住之建築物、船艦或隱匿其內而
      犯之者。
  二  毀越門扇、牆垣或其他安全設備而犯之者。
  三  攜帶兇器而犯之者。
  四  結夥三人以上而犯之者。
  五  乘火災、水災或其他災害之際而犯之者。
  六  在車站或埠頭而犯之者。
前項之未遂犯罰之。


司法院資訊處製作；財團法人民間司法改革基金會備份。
